【裁判字號】    98,豐簡上,341
【裁判日期】    980626
【裁判案由】    竊盜
【裁判全文】
臺灣臺中地方法院刑事判決           98年度豐簡上字第341號
上  訴  人
即  被  告  甲○○○
上列上訴人即被告因竊盜案件，不服本院民國98年3月11日98年
度豐簡字第177號刑事簡易判決（檢察官聲請簡易判決處刑案號
：98年度偵字第2654號），提起上訴，本院管轄第二審合議庭判
決如下︰
    主    文
上訴駁回。
甲○○○緩刑貳年。
    犯罪事實及理由
一、本案經本院審理結果，認第一審判決認事用法及量刑均無不
    當，應予維持，除引用第一審簡易判決書（包括聲請簡易判
    決處刑書）記載之事實、證據及理由（如附件）外，並據上
    訴人即被告甲○○○於本院審理時坦白承認。
二、上訴意旨略以：被告已承認犯罪，原審量刑過重，請求從輕
    量刑，並請求給予被告緩刑之機會等語。
三、核被告所為，係犯刑法第三百二十條第一項之竊盜罪。又按
    刑罰之量定，固屬法院自由裁量之職權行使，但仍應審酌刑
    法第五十七條所列各款事由及一切情狀，為酌量輕重之標準
    ，並非漫無限制；量刑輕重係屬事實審法院得依職權自由裁
    量之事項，苟已斟酌刑法第五十七條各款所列情狀而未逾越
    法定刑度，不得遽指為違法；且在同一犯罪事實與情節，如
    別無其他加重或減輕之原因，下級審量定之刑，亦無過重或
    失輕之不當情形，則上級審法院對下級審法院之職權行使，
    原則上應予尊重（最高法院七十二年臺上字第六六九六號、
    七十五年臺上字第七○三三號判例及八十五年度臺上字第二
    四四六號判決意旨參照）。次按刑法第三百二十條第一項之
    法定刑度為「五年以下有期徒刑、拘役或五百元以下罰金」
    ，且刑法第三十三條第五款規定：「拘役：一日以上，六十
    日未滿。但遇有加重時，得加至一百二十日」。原審認被告
    竊盜犯行，事證明確，而依刑法第三百二十條第一項、第四
    十一條第一項前段及刑法施行法第一條之一之規定，於法定
    刑度內判處被告拘役三十日，如易科罰金，以新臺幣一千元
    折算一日，認事用法並無違誤，量刑亦屬妥適。被告以原審
    量刑過重，請求從輕量刑為由而提起本件上訴，為無理由，
    應予駁回。
三、查被告未曾因故意犯罪受有期徒刑以上刑之宣告（被告前於
    民國七十八年間因妨害秩序案件，經臺灣高等法院以七十八
    年度上易字第五八八號判處有期徒刑六月，如易科罰金，以
    銀元三十元折算一日，緩刑三年確定，其緩刑期滿，緩刑之
    宣告未經撤銷，刑之宣告已失其效力），有臺灣臺中地方法
    院檢察署刑案資料查註紀錄表及臺灣高等法院被告前案紀錄
    表各一件在卷可按，茲念被告因一時失慮，致罹刑章，並衡
    酌被告犯後於本院審理時坦承犯行、已具悔意，且被告本案
    竊盜財物之價值尚屬輕微，堪認被告經此偵查、審判程序，
    當知所警惕，信無再犯之虞，本院認所宣告之刑以暫不執行
    為適當，併予宣告緩刑二年，以啟自新。
據上論斷，應依刑事訴訟法第四百五十五條之一第一項、第三項
、第三百七十三條、第三百六十八條，刑法第七十四條第一項第
一款，判決如主文。
中    華    民    國    98    年    6     月    26    日
                刑事第十三庭  審判長法  官  陳得利
                                    法  官  黃裕仁
                                    法  官  何世全
以上正本證明與原本無異。
不得上訴。
                                    書記官  陳建分
中    華    民    國    98    年    6     月    26    日


司法院資訊處製作；財團法人民間司法改革基金會備份。
